【裁判字號】    98,上訴,1824
【裁判日期】    981006
【裁判案由】    違反毒品危害防制條例
【裁判全文】
臺灣高等法院臺中分院刑事判決        98年度上訴字第1824號
上  訴  人  臺灣臺中地方法院檢察署檢察官
上  訴  人
即  被  告  乙○○
                    （另案在臺灣臺中監獄執行）
選任辯護人  張淑琪  律師
上列上訴人因被告違反毒品危害防制條例案件，不服臺灣臺中地
方法院98年度訴字第717號中華民國98年7月7日第一審判決（起
訴案號：臺灣臺中地方法院檢察署97年度偵字第23785號），提
起上訴，本院判決如下：
    主  文
原判決關於有罪部分均撤銷。
乙○○犯如附表所示之罪，各處如附表所示之刑。應執行有期徒
刑陸年，未扣案之販賣毒品所得合計新臺幣貳萬伍仟參佰元沒收
，如全部或一部不能沒收時，以其財產抵償之。未扣案之行動電
話壹支（含0000000000號SIM卡壹張）沒收，如全部或一部不能
沒收時，追徵其價額或以其財產抵償之。
    犯罪事實
一、乙○○（綽號「阿涵」）明知甲基安非他命為第二級毒品，
    未經許可不得持有、販賣，竟分別基於販賣第二級毒品甲基
    安非他命以營利之犯意，於民國（下同）97年4月初起至同
    年9月6日止，均以其所有之0000000000號行動電話（該門號
    係綽號「小胖」之何建龍申請後贈與乙○○使用），與丙○○（使用0000000000號行動電話）、丁○○（使用00000000
    00號行動電話）聯絡販毒事宜，而為如附表所示之21次販賣
    第二級毒品甲基安非他命之行為（各次犯行詳如附表所示）
    ，販賣毒品所得合計新臺幣（下同）25300元。嗣於97年9月
    8日13時40分許，在臺中縣大甲鎮○○路73號大甲大飯店602
    室為警循線查獲，乙○○於偵查及審判中均自白其上開販賣
    第二級毒品犯行。
二、案經臺中市警察局移送臺灣臺中地方法院檢察署檢察官偵查
    起訴。
    理    由
壹、證據能力之說明：
    按被告以外之人於審判外之陳述，雖不符刑事訴訟法第159
    條之1至之4等規定，而經當事人於審判程序同意作為證據，
    法院審酌該言詞陳述或書面陳述作成時之情況，認為適當者
    ，亦得為證據；當事人、代理人或辯護人於法院調查證據時
    ，知有刑事訴訟法第159條第1項不得為證據之情形，而未於
    言詞辯論終結前聲明異議者，視為有前項之同意，同法第15
    9條之5定有明文。立法意旨在於傳聞證據未經當事人之反對
    詰問予以核實，原則上先予排除。惟若當事人已放棄反對詰
    問權，於審判程序中表明同意該等傳聞證據可作為證據；或
    於言詞辯論終結前未聲明異議，基於尊重當事人對傳聞證據
    之處分權，及證據資料愈豐富，愈有助於真實發見之理念，
    且強化言詞辯論主義，使訴訟程序得以順暢進行，上開傳聞
    證據亦均具有證據能力。本件檢察官、上訴人即被告（下稱
    被告）乙○○及其辯護人，就卷內相關證據之證據能力均未
    有爭執，是應認已同意該等卷內證據均得作為證據，且經本
    院審酌後，認該等證據資料之取得，亦無違法或不當之處，
    揆諸上開規定，應認下列各項證據均有證據能力。
貳、實體之說明：
一、被告乙○○就如附表所示之21次販賣第二級毒品甲基安非他
    命之犯罪事實，於偵查、原審及本院均坦承不諱，核與證人
    丁○○、丙○○於檢察官偵查中及原審審理時具結所證相符
    ，並有如附表編號11、12、20、21所載被告所有之00000000
    00號行動電話，與丁○○所使用之0000000000號行動電話、
    丙○○所使用之0000000000號行動電話連絡交易毒品內容之
    通訊監察譯文在卷可稽。又按甲基安非他命毒品物稀價昂，
    從事販毒者，既須冒被取締判處重刑之危險，苟無利可圖，
    縱屬至愚，亦無人為之，且被告亦自承其販賣毒品，確有賺
    取差價以供自己購毒吸用，足見被告係基於營利之意圖而販
    售毒品。被告前開自白核與事實相符，被告所為如附表所示
    21次販賣第二級毒品甲基安非他命之犯行，均堪認定。
二、被告行為後，毒品危害防制部分條文已於98年5月20日修正
    公布。按法規之修正，如有於特定日生效之必要者，依中央
    標準法規第20條第2項準用同法第14條之規定，應特定其施
    行日期，若未明定其施行日期，依同法第13條之規定，應自
    公布日起算至第3日發生效力。此次毒品危害防制條例之修
    正，並無特別明定其施行日期，揆諸上開說明，應自98年5
    月22日生效（司法院98年6月29日院台廳刑一字第098001464
    3號函亦同此見解，法務部98年6月8日法檢字第09808002279
    號函、及臺灣高等法院98年6月18日因應新修正毒品危害防
    制條例施行法律問題研討會決議結論，認本次修正仍適用該
    條例第36條規定「本條例自公布後六個月施行」，惟依該條
    修正之立法理由觀之：(一)、依修正草案第2條第3項規定，法
    務部需會同衛生署成立審議委員會每三個月定期檢討調整毒
    品之分級及品項，而本次新增第四級毒品，有需要在新法施
    行前先經該審議會檢討後再調整公佈，爰預留六個月緩衝期
    ，以利處理。(二)依本條例新修正之規定，有必要再訂定相關
    子法及修正相關法規，以配合本條例之施行，故亦有需要預
    留適當緩衝期，以利訂頒相關子法及相關法規之配合修正。
    顯係因應該次修正之需，始預留適當之緩衝期，並非規定嗣
    後任何修正，均需預留六個月之緩衝期，故法務部之函示及
    臺灣高等法院之法律座談會結論為本院所不採，附此敘明）
    ，故有關本案，即有就新舊法之規定予以比較適用之必要。
(一)、毒品危害防制條例第4條第2項原規定：「製造、運輸、販賣
    第二級毒品者，處無期徒刑或七年以上有期徒刑，得併科新
    臺幣七百萬元以下罰金。」新修正同條項則規定：「製造、
    運輸、販賣第一級毒品者，處無期徒刑或七年以上有期徒刑
    ，得併科新臺幣一千萬元以下罰金。」自以修正前之規定較
    有利於被告。
(二)、毒品危害防制條例第17條原規定：「犯第4條第1項至第4項
    、第5條第1項至第4項前段、第6條第1項至第4項、第7條第1
    項至第4項、第8條第1項至第4項、第10條或第11條第1項、
    第2項之罪，供出毒品來源，因而破獲者，得減輕其刑。」
    新修正毒品危害防制條例第17條第1項則規定：「犯第4條至
    第8條、第10條或第11條之罪，供出毒品來源，因而查獲其
    他正犯或共犯者，減輕或免除其刑。」本案被告所犯係毒品
    危害防制條例第4條第2項之罪，其有供出毒品來源，並因而
    查獲其他正犯，符合上開修正前後之規定，惟修正前之規定
    係「得減輕其刑」，修正後之規定係「減輕或免除其刑」，
    自以修正後之規定較有利於被告。
(三)、修正後毒品危害防制條例第17條第2項增定「犯第4條至第8
    條之罪，於偵查及審判中均自白者，減輕其刑。」此為修正
    前該條例所未規定。本案被告於偵查及審判中均自白其犯行
    ，有該條項規定之適用，自以修正後之規定較有利於被告。
(四)、按「有罪之判決，關於主、從刑之宣告或刑之加重、減輕、
    免除等事項所適用之法律，除別有規定外，應本於統一性及
    整體性之原則，為一體之適用，其相關之條文不能與所適用
    於論罪之法律，任意割裂而紊亂其系統。」最高法院87年度
    台非字第400號判決可資參照。本案經為上開比較後，應一
    體適用修正後之毒品危害防制條例之規定較有利於被告。
三、核被告所為，均係犯毒品危害防制條例第4條第2項之販賣第
    二級毒品罪。其因販賣而持有第二級毒品甲基安非他命之低
    度行為，為販賣之高度行為所吸收，不另論罪。被告如附表
    所示21次販賣第二級毒品犯行，犯意各別，行為時空互殊，
    應予分論併罰。另查，被告於97年9月17日警詢時及同日檢
    察官偵訊時，均明確供述其所販賣之第二級毒品係向謝志強
    、曾志峰購入，經臺灣臺中地方法院檢察署檢察官偵查後，
    於97年12月14日以97年度偵字第23262、27370號對謝志強提
    起公訴（起訴事實包括謝志強販賣第二級毒品甲基安非他命
    予乙○○），現由原審法院以97年度訴字第5084號審理中；
    臺灣臺中地方法院檢察署檢察官另於97年11月28日以97年度
    偵字第23263號對曾志峰提起公訴（起訴事實包括曾志峰販
    賣第二級毒品甲基安非他命予乙○○），並經本院以98年度
    上訴字第349號判處應執行有期徒刑10年8月確定等事實，有
    上開起訴書、刑事判決、謝志強與曾志峰之臺灣高等法院被
    告前案紀錄表在卷可佐。被告就其所販賣之第二級毒品甲基
    安非他命，供出來源為謝志強與曾志峰，並使偵查機關因而
    查獲謝志強與曾志峰販賣第二級毒品之犯行，是被告前開所
    為，核與新修正毒品危害防制條例第17條第1項所定之要件
    相符，爰依法減輕其刑。又被告於偵查及審判中均自白本案
    全部犯行，其所犯各罪，均應依毒品危害防制條例第17條第
    2項之規定減輕其刑，並遞減輕之。原審認被告罪證明確，
    予以論罪科刑，固非無見，惟查：(一)原審認98年5月20日經
    總統公布之毒品危害防制條例新修正條文尚未施行，致未為
    新舊法之比較適用，與本院之認定不同，況被告之權益，不
    應依法院審理速度之快慢而受影響（即若本案係在98年11月
    20日後審結，被告可依新修正毒品危害防制條例第17條第2
    項規定減輕其刑，若係在該日之前審結，即不得適用，亦不
    合理），自無可採；(二)原審認被告上述販毒行為均係小額、
    零星交易，犯罪所得有限，與一般大毒梟動輒數十萬元或數
    百萬元之販毒行為顯有差別，而販賣第二級毒品罪之法定刑
    為無期徒刑或7年以上有期徒刑，可謂情輕法重，其犯罪情
    狀在客觀上尚有可憫恕之處，認如對被告上述各次販賣第二
    級毒品犯行科以法定最低刑度仍嫌過重，而均依刑法第59條
    之規定酌量減輕其刑，惟查，被告先後共有21次販賣第二級
    毒品之行為，全部販賣第二級毒品之犯罪所得合計共2萬5千
    3百元，其販賣之次數不少，並非偶一為之，且本案原審亦
    認定被告符合毒品危害防制條例第17條（新修正條文為同條
    第1項）減輕其刑之規定，則被告販賣第二級毒品罪之法定
    最低度刑，應係有期徒刑3年6月而非7年（此尚未適用本院
    所認定被告得依新修正毒品危害防制條例第17條第2項之規
    定再減輕其刑），原審適用刑法第59條之規定酌減被告所犯
    各罪刑期，亦有未洽；(三)被告自承，其用以聯絡販賣毒品所
    用之門號0000000000號行動電話手機本身係其所有，另該門
    號之SIM卡係其友人綽號「小胖」申請後贈與其使用，亦算
    伊的（警卷第4頁、本院卷第37頁正、背面），既屬毒品危
    害防制條例第19條被告所有供犯本罪所用之財物，即應依毒
    品危害防制條例第19條之規定諭知沒收，如全部或一部不能
    沒收時，追徵其價額或以其財產抵償之，原審未就此部分諭
    知沒收，亦未說明其理由，亦有未洽。檢察官以原審量處各
    罪刑期過輕，被告以上開(一)(三)所載未對修正後毒品危害防制
    條例第17條為新舊法之比較適用，及對應沒收之物未諭知沒
    收為由，均指摘原判決不當，自有理由。檢察官另以原審所
    定應執行刑僅有期徒刑6年，認原審所定應執行刑部分量刑
    過輕，惟按「宣告多數有期徒刑者，於各刑中之最長期以上
    ，各刑合併之刑期以下，定其刑期。但不得逾三十年。」刑
    法第51條第5款定有明文。本案被告共犯21罪，原審各罪均
    判處有期徒刑2年，則其所定應執行刑為有期徒刑6年，係在
    法定刑範圍之內，並無違法之處，且原審參酌被告之犯罪情
    節而定上開應執行刑，亦難謂有何失輕不當之情形，檢察官
    此部分之上訴則無理由，惟原判決既有上開可議之處，自應
    由本院就原判決有罪部分均予撤銷改判（原審判決無罪部分
    ，因均未上訴而已確定）。爰審酌被告正值青壯之齡，不思
    正業，為上述販賣毒品行為，明知毒品嚴重戕害國人之身心
    健康，竟為貪圖不法利益，鋌而走險販賣毒品，無視毒品足
    以導致施用者精神障礙、性格異常，甚至家破人亡，嚴重影
    響社會治安，惡性非輕，兼考量被告各次販賣毒品之數量不
    多，利得有限，犯後坦認犯行，具有悔意之態度；及考量其
    犯罪之目的、動機、手段、方法等一切情狀後，就其各次犯
    行量處如附表所示之刑，並定其應執行之刑。又按毒品危害
    防制條例第19條第1項規定：「犯第4條至第9條、第12條、
    第13條或第14條第1項、第2項之罪者，其供犯罪所用或因犯
    罪所得之財物，均沒收之，如全部或一部不能沒收時，追徵
    其價額或以其財產抵償之」。供販賣毒品所用或因販賣毒品
    所得之財物，依毒品危害防制條例第19條第1項規定，均應
    沒收之，如全部或一部不能沒收時，追徵其價額或以其財產
    抵償之，乃刑法第38條第1項第2款、第3款及第3項職權沒收
    主義之特別規定，係採義務沒收主義，用以澈底杜絕行為人
    貪取暴利之誘因、工具與結果。故因販賣毒品罪所取得之一
    切對價，自不能與一般正常之營利事業僅計算其營利所得之
    情形，相提並論，不問其原屬供販賣所用之成本或因此所得
    之利潤，亦不以當場扣押者為限，本此特別規定，應概予沒
    收，始符對毒害國民身心健康行徑，嚴加懲戒之立法意旨（
    最高法院96年臺上字第3247 號判決意旨參照）。本件被告
    販賣第二級毒品所得之金錢（各次販賣所得金額詳如附表所
    載）合計25300元，雖未扣案，仍應依同條例第19條第1項規
    定宣告沒收，如全部或一部不能沒收時，以其財產抵償之。
    另被告於偵查中業已供承：0000000000號電話是伊聯絡販毒
    的工具等語（偵卷第10頁）、買毒者是用他們的手機打伊
    0000000000號手機聯絡購買安非他命等語（偵卷第16頁）；
    證人丙○○於偵查中亦證稱：綽號「阿涵」之成年男子用
    0000000000號的手機打伊0000000000號的手機，聯絡購買安
    非他命等語（偵卷第25 頁）、於原審亦證稱：乙○○以他
    0000000000的手機打伊0000000000手機聯絡購買甲基安非他
    命等語（原審卷第61頁背面）；證人丁○○於偵查中證稱：
    伊用0000000000號的手機撥打綽號「阿涵」之乙○○的行動
    電話連絡購買甲基安非他命，警方提示之通訊監察譯文，是
    伊與乙○○電話聯絡購買甲基安非他命等語（偵卷第68至70
    頁）；於原審亦證稱：伊使用的0000000000與被告的000000
    0000電話聯絡，有完成毒品交易等語（原審卷第64至66頁）
    ，是被告確有以門號0000000000號行動電話作為伊各次聯絡
    販毒之工具無訛。又被告自承，其用以聯絡販賣毒品所用之
    門號0000000000號行動電話手機本身係伊所有，另該門號之
    SIM卡係伊友人綽號「小胖」申請後贈與其使用，亦算伊的
    等語（警卷第4頁、本院卷第37頁正、背面），既屬毒品危
    害防制條例第19條被告所有供犯本罪所用之財物，即應依毒
    品危害防制條例第19條之規定諭知沒收，如全部或一部不能
    沒收時，追徵其價額或以其財產抵償之。
據上論結，應依刑事訴訟法第369條第1項前段、第364條、第299
條第1項前段，98年5月20日修正公布之毒品危害防制條例第4條
第2項、第17條第1、2項、第19條第1項，刑法第11條、第51條第
5款，判決如主文。
本案經檢察官甲○○到庭執行職務。
中    華    民    國    98    年    10    月    6     日
            刑事第十庭  審判長法  官  林  照  明
                              法  官  林  欽  章
                              法  官  郭  瑞  祥
以上正本證明與原本無異。
如不服本判決應於收受送達後十日內向本院提出上訴書狀，其未
敘述上訴之理由者，並得於提起上訴後十日內向本院補提理由書
（均須按他造當事人之人數附繕本）「切勿逕送上級法院」。
                              書記官  李  妍  嬅
中    華    民    國    98    年    10    月    6     日
附錄本案論罪科刑法條全文：
毒品危害防制條例第4條
製造、運輸、販賣第一級毒品者，處死刑或無期徒刑；處無期徒
刑者，得併科新臺幣1千萬元以下罰金。
製造、運輸、販賣第二級毒品者，處無期徒刑或7 年以上有期徒
刑，得併科新臺幣7百萬元以下罰金。
製造、運輸、販賣第三級毒品者，處5年以上有期徒刑，得併科
新臺幣5百萬元以下罰金。
製造、運輸、販賣第四級毒品者，處3年以上10年以下有期徒刑
，得併科新臺幣3百萬元以下罰金。
製造、運輸、販賣專供製造或施用毒品之器具者，處1年以上7年
以下有期徒刑，得併科新臺幣1百萬元以下罰金。
前5項之未遂犯罰之。
 附表：
┌──┬───────────────┬───────────────┐
│編號│     犯罪事實                 │     所犯罪名及量處之刑       │
├──┼───────────────┼───────────────┤
│1   │乙○○基於販賣毒品以營利之意圖│乙○○販賣第二級毒品，處有期徒│
│    │，於民國（下同）97年4月初某日 │刑貳年，未扣案之販賣毒品所得新│
│    │，在臺中縣大甲鎮街上，販賣第二│臺幣伍佰元沒收，如全部或一部不│
│    │級毒品甲基安非他命1包與丁○○ │能沒收時，以其財產抵償之。未扣│
│    │，得款新臺幣（下同）500元。   │案之行動電話壹支（含0000000000│
│    │                              │號SIM卡壹張）沒收，如全部或一 │
│    │                              │部不能沒收時，追徵其價額或以其│
│    │                              │財產抵償之。                  │
├──┼───────────────┼───────────────┤
│2   │乙○○基於販賣毒品以營利之意圖│乙○○販賣第二級毒品，處有期徒│
│    │，於97年4月中旬某日，在臺中縣 │刑貳年，未扣案之販賣毒品所得新│
│    │大甲鎮附近，販賣第二級毒品甲基│臺幣伍佰元沒收，如全部或一部不│
│    │安非他命1包與丁○○，得款500元│能沒收時，以其財產抵償之。未扣│
│    │。                            │案之行動電話壹支（含0000000000│
│    │                              │號SIM卡壹張）沒收，如全部或一 │
│    │                              │部不能沒收時，追徵其價額或以其│
│    │                              │財產抵償之。                  │
├──┼───────────────┼───────────────┤
│3   │乙○○基於販賣毒品以營利之意圖│乙○○販賣第二級毒品，處有期徒│
│    │，於97年5月10日，在臺中縣大甲 │刑貳年，未扣案之販賣毒品所得新│
│    │鎮某全家便利商店後面，販賣第二│臺幣壹仟元沒收，如全部或一部不│
│    │級毒品甲基安非他命1包與丁○○ │能沒收時，以其財產抵償之。未扣│
│    │，得款1000元。                │案之行動電話壹支（含0000000000│
│    │                              │號SIM卡壹張）沒收，如全部或一 │
│    │                              │部不能沒收時，追徵其價額或以其│
│    │                              │財產抵償之。                  │
├──┼───────────────┼───────────────┤
│4   │乙○○基於販賣毒品以營利之意圖│乙○○販賣第二級毒品，處有期徒│
│    │，於97年5月中旬某日，在臺中縣 │刑貳年，未扣案之販賣毒品所得新│
│    │大甲鎮某全家便利商店後面，販賣│臺幣壹仟元沒收，如全部或一部不│
│    │第二級毒品甲基安非他命1包與黃 │能沒收時，以其財產抵償之。未扣│
│    │俊嘉，得款1000元。            │案之行動電話壹支（含0000000000│
│    │                              │號SIM卡壹張）沒收，如全部或一 │
│    │                              │部不能沒收時，追徵其價額或以其│
│    │                              │財產抵償之。                  │
├──┼───────────────┼───────────────┤
│5   │乙○○基於販賣毒品以營利之意圖│乙○○販賣第二級毒品，處有期徒│
│    │，於97年6月初某日，在臺中縣大 │刑貳年，未扣案之販賣毒品所得新│
│    │甲鎮火車站前，販賣第二級毒品甲│臺幣貳仟元沒收，如全部或一部不│
│    │基安非他命1包與丁○○，得款200│能沒收時，以其財產抵償之。未扣│
│    │0元。                         │案之行動電話壹支（含0000000000│
│    │                              │號SIM卡壹張）沒收，如全部或一 │
│    │                              │部不能沒收時，追徵其價額或以其│
│    │                              │財產抵償之。                  │
├──┼───────────────┼───────────────┤
│6   │乙○○基於販賣毒品以營利之意圖│乙○○販賣第二級毒品，處有期徒│
│    │，於97年6月底某日，在乙○○臺 │刑貳年，未扣案之販賣毒品所得新│
│    │中縣大甲鎮○○街60巷21弄19號居│臺幣伍佰元沒收，如全部或一部不│
│    │處，販賣第二級毒品甲基安非他命│能沒收時，以其財產抵償之。未扣│
│    │1包與丁○○，得款500元。      │案之行動電話壹支（含0000000000│
│    │                              │號SIM卡壹張）沒收，如全部或一 │
│    │                              │部不能沒收時，追徵其價額或以其│
│    │                              │財產抵償之。                  │
├──┼───────────────┼───────────────┤
│7   │乙○○基於販賣毒品以營利之意圖│乙○○販賣第二級毒品，處有期徒│
│    │，於97年7月初某日，在乙○○臺 │刑貳年，未扣案之販賣毒品所得新│
│    │中縣大甲鎮○○街60巷21弄19號居│臺幣壹仟伍佰元沒收，如全部或一│
│    │處旁，販賣第二級毒品甲基安非他│部不能沒收時，以其財產抵償之。│
│    │命1包與丁○○，得款1500元。   │未扣案之行動電話壹支（含093065│
│    │                              │ 3774號SIM卡壹張）沒收，如全部│
│    │                              │或一部不能沒收時，追徵其價額或│
│    │                              │以其財產抵償之。              │
├──┼───────────────┼───────────────┤
│8   │乙○○基於販賣毒品以營利之意圖│乙○○販賣第二級毒品，處有期徒│
│    │，於97年7月底某日，在乙○○臺 │刑貳年，未扣案之販賣毒品所得新│
│    │中縣大甲鎮○○街60巷21弄19號居│臺幣壹仟伍佰元沒收，如全部或一│
│    │處外，販賣第二級毒品甲基安非他│部不能沒收時，以其財產抵償之。│
│    │命1包與丁○○，得款1500元。   │未扣案之行動電話壹支（含093065│
│    │                              │ 3774號SIM卡壹張）沒收，如全部│
│    │                              │或一部不能沒收時，追徵其價額或│
│    │                              │以其財產抵償之。              │
├──┼───────────────┼───────────────┤
│9   │乙○○基於販賣毒品以營利之意圖│乙○○販賣第二級毒品，處有期徒│
│    │，於97年8月初某日，在臺中縣大 │刑貳年，未扣案之販賣毒品所得新│
│    │甲鎮新城七巷附近，販賣第二級毒│臺幣壹仟元沒收，如全部或一部不│
│    │品甲基安非他命1包與丁○○，得 │能沒收時，以其財產抵償之。未扣│
│    │款1000元。                    │案之行動電話壹支（含0000000000│
│    │                              │號SIM卡壹張）沒收，如全部或一 │
│    │                              │部不能沒收時，追徵其價額或以其│
│    │                              │財產抵償之。                  │
├──┼───────────────┼───────────────┤
│10  │乙○○基於販賣毒品以營利之意圖│乙○○販賣第二級毒品，處有期徒│
│    │，於97年8月27日23時1分，由黃俊│刑貳年，未扣案之販賣毒品所得新│
│    │嘉以持用0000000000門號行動電話│臺幣伍佰元沒收，如全部或一部不│
│    │，發送內容為「那邊有了嗎」之簡│能沒收時，以其財產抵償之。未扣│
│    │訊至乙○○所有之0000000000號行│案之行動電話壹支（含0000000000│
│    │動電話，乙○○於1分鐘後隨即回 │號SIM卡壹張）沒收，如全部或一 │
│    │傳內容為：「嗯」之簡訊予丁○○│部不能沒收時，追徵其價額或以其│
│    │，丁○○再於同日23時5分，以同 │財產抵償之。                  │
│    │上門號行動電話撥打乙○○上開門│                              │
│    │號行動電話連繫交易毒品事宜，嗣│                              │
│    │於同日深夜24時許，乙○○在其臺│                              │
│    │中縣大甲鎮○○街60巷21弄19號居│                              │
│    │處，販賣第二級毒品甲基安非他命│                              │
│    │1包與丁○○，得款500元。      │                              │
├──┼───────────────┼───────────────┤
│11  │乙○○基於販賣毒品以營利之意圖│乙○○販賣第二級毒品，處有期徒│
│    │，於97年8月28日早上7時30分，由│刑貳年，未扣案之販賣毒品所得新│
│    │丁○○以持用之0000000000門號行│臺幣伍佰元沒收，如全部或一部不│
│    │動電話撥打乙○○所有之00000000│能沒收時，以其財產抵償之。未扣│
│    │74 門號行動電話稱：「幫我拿半 │案之行動電話壹支（含0000000000│
│    │張」等語，嗣於同日早上8時許， │號SIM卡壹張）沒收，如全部或一 │
│    │乙○○在臺中縣大甲鎮新城七巷附│部不能沒收時，追徵其價額或以其│
│    │近，販賣第二級毒品甲基安非他命│財產抵償之。                  │
│    │1包與丁○○，得款500元        │                              │
├──┼───────────────┼───────────────┤
│12  │乙○○基於販賣毒品以營利之意圖│乙○○販賣第二級毒品，處有期徒│
│    │，於97年9月1日0時許，由丁○○ │刑貳年，未扣案之販賣毒品所得新│
│    │以持用0000000000門號之行動電話│臺幣參佰元沒收，如全部或一部不│
│    │撥打乙○○所有之門號0000000000│能沒收時，以其財產抵償之。未扣│
│    │門號行動電話稱：「你有嗎？」，│案之行動電話壹支（含0000000000│
│    │乙○○回以：「有。」丁○○稱：│號SIM卡壹張）沒收，如全部或一 │
│    │「我先三百給你，剩下的明天給。│部不能沒收時，追徵其價額或以其│
│    │」，乙○○回以；「你來網咖。」│財產抵償之。                  │
│    │，丁○○稱：「半張，弄漂亮一點│                              │
│    │。」，而約定購買500元之第二級 │                              │
│    │毒品甲基安非他命，嗣於同日0時 │                              │
│    │20分許，乙○○在臺中縣大甲鎮鎮│                              │
│    │瀾宮附近，販賣第二級毒品甲基安│                              │
│    │非他命1包與丁○○，因丁○○反 │                              │
│    │應該毒品品質不佳，雙方改以300 │                              │
│    │元成交。                      │                              │
├──┼───────────────┼───────────────┤
│13  │乙○○基於販賣毒品以營利之意圖│乙○○販賣第二級毒品，處有期徒│
│    │，於97年6月間某日，在臺中縣大 │刑貳年，未扣案之販賣毒品所得新│
│    │甲鎮維也納汽車旅館外，販賣第二│臺幣貳仟元沒收，如全部或一部不│
│    │級毒品甲基安非他命1包與丙○○ │能沒收時，以其財產抵償之。未扣│
│    │，得款2000元。                │案之行動電話壹支（含0000000000│
│    │                              │號SIM卡壹張）沒收，如全部或一 │
│    │                              │部不能沒收時，追徵其價額或以其│
│    │                              │財產抵償之。                  │
├──┼───────────────┼───────────────┤
│14  │乙○○基於販賣毒品以營利之意圖│乙○○販賣第二級毒品，處有期徒│
│    │，於97年7月10日，在臺中縣大甲 │刑貳年，未扣案之販賣毒品所得新│
│    │鎮大甲高工外，販賣第二級毒品甲│臺幣貳仟元沒收，如全部或一部不│
│    │基安非他命1包與丙○○，得款200│能沒收時，以其財產抵償之。未扣│
│    │0元。                         │案之行動電話壹支（含0000000000│
│    │                              │號SIM卡壹張）沒收，如全部或一 │
│    │                              │部不能沒收時，追徵其價額或以其│
│    │                              │財產抵償之。                  │
├──┼───────────────┼───────────────┤
│15  │乙○○基於販賣毒品以營利之意圖│乙○○販賣第二級毒品，處有期徒│
│    │，於97年7月15日，在臺中縣大甲 │刑貳年，未扣案之販賣毒品所得新│
│    │鎮大甲高工外，販賣第二級毒品甲│臺幣貳仟元沒收，如全部或一部不│
│    │基安非他命1包與丙○○，得款200│能沒收時，以其財產抵償之。未扣│
│    │0元。                         │案之行動電話壹支（含0000000000│
│    │                              │號SIM卡壹張）沒收，如全部或一 │
│    │                              │部不能沒收時，追徵其價額或以其│
│    │                              │財產抵償之。                  │
├──┼───────────────┼───────────────┤
│16  │乙○○基於販賣毒品以營利之意圖│乙○○販賣第二級毒品，處有期徒│
│    │，於97年7月底某日，在臺中縣大 │刑貳年，未扣案之販賣毒品所得新│
│    │甲鎮富都戲院，販賣第二級毒品甲│臺幣壹仟元沒收，如全部或一部不│
│    │基安非他命1包與丙○○，得款100│能沒收時，以其財產抵償之。未扣│
│    │0元。                         │案之行動電話壹支（含0000000000│
│    │                              │號SIM卡壹張）沒收，如全部或一 │
│    │                              │部不能沒收時，追徵其價額或以其│
│    │                              │財產抵償之。                  │
├──┼───────────────┼───────────────┤
│17  │乙○○基於販賣毒品以營利之意圖│乙○○販賣第二級毒品，處有期徒│
│    │，於97年8月7日，在臺中縣大甲鎮│刑貳年，未扣案之販賣毒品所得新│
│    │大甲高工外，販賣第二級毒品甲基│臺幣貳仟元沒收，如全部或一部不│
│    │安非他命1包與丙○○，得款2000 │能沒收時，以其財產抵償之。未扣│
│    │元。                          │案之行動電話壹支（含0000000000│
│    │                              │號SIM卡壹張）沒收，如全部或一 │
│    │                              │部不能沒收時，追徵其價額或以其│
│    │                              │財產抵償之。                  │
├──┼───────────────┼───────────────┤
│18  │乙○○基於販賣毒品以營利之意圖│乙○○販賣第二級毒品，處有期徒│
│    │，於97年8月8日，在臺中縣大甲鎮│刑貳年，未扣案之販賣毒品所得新│
│    │大甲高工外，販賣第二級毒品甲基│臺幣壹仟元沒收，如全部或一部不│
│    │安非他命1包與丙○○，得款1000 │能沒收時，以其財產抵償之。未扣│
│    │元。                          │案之行動電話壹支（含0000000000│
│    │                              │號SIM卡壹張）沒收，如全部或一 │
│    │                              │部不能沒收時，追徵其價額或以其│
│    │                              │財產抵償之。                  │
├──┼───────────────┼───────────────┤
│19  │乙○○基於販賣毒品以營利之意圖│乙○○販賣第二級毒品，處有期徒│
│    │，於97年8月中旬某日，在臺中縣 │刑貳年，未扣案之販賣毒品所得新│
│    │大甲鎮大甲高工外，販賣第二級毒│臺幣壹仟伍佰元沒收，如全部或一│
│    │品甲基安非他命1包與丙○○，得 │部不能沒收時，以其財產抵償之。│
│    │款1500元。                    │未扣案之行動電話壹支（含093065│
│    │                              │ 3774號SIM卡壹張）沒收，如全部│
│    │                              │或一部不能沒收時，追徵其價額或│
│    │                              │以其財產抵償之。              │
├──┼───────────────┼───────────────┤
│20  │乙○○基於販賣毒品以營利之意圖│乙○○販賣第二級毒品，處有期徒│
│    │，自97年8月27日21時18分起，由 │刑貳年，未扣案之販賣毒品所得新│
│    │丙○○以持用之0000000000門號行│臺幣貳仟元沒收，如全部或一部不│
│    │動電話與乙○○所有之0000000000│能沒收時，以其財產抵償之。未扣│
│    │門號行動電話，相互以「上次拿的│案之行動電話壹支（含0000000000│
│    │還有麼」、「有」，「別騙我有的│號SIM卡壹張）沒收，如全部或一 │
│    │話二千來多久到」、「紅的阿」，│部不能沒收時，追徵其價額或以其│
│    │「多久到」、「你家的話十分」，│財產抵償之。                  │
│    │「對拉多久到」、「十分」等內容│                              │
│    │簡訊連繫交易毒品事宜，嗣於同日│                              │
│    │21時40分許，乙○○在臺中縣大甲│                              │
│    │鎮大甲高工外，販賣第二級毒品甲│                              │
│    │基安非他命1包與丙○○，得款200│                              │
│    │0元。                         │                              │
├──┼───────────────┼───────────────┤
│21  │乙○○基於販賣毒品以營利之意圖│乙○○販賣第二級毒品，處有期徒│
│    │，於97年9月6日20時20分許，以其│刑貳年，未扣案之販賣毒品所得新│
│    │所有之0000000000門號行動電話與│臺幣壹仟元沒收，如全部或一部不│
│    │丙○○持用之0000000000門號行動│能沒收時，以其財產抵償之。未扣│
│    │電話以簡訊相互聯繫，嗣於同日20│案之行動電話壹支（含0000000000│
│    │時30分許，乙○○在臺中縣大甲鎮│號SIM卡壹張）沒收，如全部或一 │
│    │鎮瀾宮，販賣第二級毒品甲基安非│部不能沒收時，追徵其價額或以其│
│    │他命1包與丙○○，得款1000元。 │財產抵償之。                  │
└──┴───────────────┴───────────────┘


司法院資訊處製作；財團法人民間司法改革基金會備份。
